臺灣高等法院刑事判決
                                   108年度上訴字第3282號
上  訴  人
即  被  告  吳震宇



選任辯護人  姜義贊律師(法扶律師)        
上列上訴人因毒品危害防制條例案件，不服臺灣基隆地方法院10
8年度訴字第325號，中華民國108年9月3日第一審判決（起訴案
號：臺灣基隆地方檢察署108年度偵字第1711、2057號），提起
上訴，本院判決如下：
    主  文
原判決撤銷。
吳震宇共同販賣第二級毒品，累犯，處有期徒刑參年拾月；又共
同販賣第二級毒品未遂，累犯，處有期徒刑壹年拾壹月。應執行
有期徒刑肆年陸月。
扣案之門號○○○○○○○○○○號SIM卡壹枚沒收；未扣案原
插用○○○○○○○○○○門號SIM卡之不詳廠牌行動電話壹支
沒收，於全部或一部不能沒收或不宜執行沒收時，追徵其價額。
    事  實
一、吳震宇前因㈠施用第一、二級毒品案件，經臺灣基隆地方法
    院（下稱基隆地院）以94年度訴字第246號判處應執行有期
    徒刑1年3月確定，㈡販賣第一級毒品案件，經同院以94年度
    訴字第987號判處有期徒刑12年，並經本院以95年度上訴字
    第3329號判決上訴駁回，復經最高法院以96年度台上字第29
    08號判決上訴駁回確定，㈢施用第一級毒品案件，經基隆地
    院以94年度訴字第820號判處有期徒刑1年確定；前開㈡、㈢2
    案所處之罪刑，嗣經基隆地院以96年度聲減字第67號裁定，
    先就㈢案減為有期徒刑6月，再與不應減刑之㈡案合併定應執
    行有期徒刑12年5月確定；㈠案與㈡、㈢2案之應執行刑經接續
    執行，於民國104年1月29日假釋並付保護管束，於107年9月
    2日保護管束期滿，以已執行論。
二、吳震宇明知甲基安非他命係毒品危害防制條例所列管之第二
    級毒品，不得非法販賣，竟與年籍姓名不詳、綽號「偉傑」
    之成年男子（下稱「偉傑」），共同基於意圖營利而販賣第
    二級毒品甲基安非他命之犯意聯絡，以所持用之門號000000
    0000號行動電話作為聯絡工具，先後為下列行為：
  ㈠於107年9月11日19時2分，持用門號0000000000號行動電話，
    與陳志良持用之門號0000000000號行動電話聯繫，談妥甲基
    安非他命交易價格及數量後，隨即通知「偉傑」於同日19時
    5分許，前往基隆市仁愛區曲水街之土地公廟旁，將重量約0
     .3公克之甲基安非他命交予陳志良，並向陳志良收取新臺
    幣（下同）1,500元價金。
  ㈡陳志良於購得前揭甲基安非他命後，因覺得數量太少，即在
    上述土地公廟當場向「偉傑」表示要再買1公克甲基安非他
    命，但「偉傑」無其他甲基安非他命可供交易，乃向吳震宇
    轉達上情，吳震宇隨即向藥頭詢價並向陳志良報價，旋於同
    （11）日20時12分、20時15分，以其持用門號0000000000號
    行動電話，撥打陳志良持用之門號0000000000號行動電話，
    向陳志良表示剛才報錯價，正確價格應為1公克甲基安非他
    命5,000元，而著手於毒品買賣磋商之販賣行為。嗣吳震宇
    因故未取得甲基安非他命，致未與陳志良完成交易而未遂。
三、案經基隆市警察局移送臺灣基隆地方檢察署檢察官偵查起訴
    。
    理  由
一、證據能力方面：
  ㈠按被告以外之人於審判外之言詞或書面陳述，除法律有規定
    者外，不得作為證據，刑事訴訟法第159條第1項定有明文。
    又被告以外之人於審判外之陳述，雖不符同法第159條之1至
    第159條之4之規定，而經當事人於審判程序同意作為證據，
    法院審酌該言詞陳述或書面陳述作成時之情況，認為適當者
    ，亦得為證據；當事人、代理人或辯護人於法院調查證據時
    ，知有同法第1項不得為證據之情形，而未於言詞辯論終結
    前聲明異議者，視為有前項之同意，為同法第159條之5所明
    定。對於本件判決所引之被告以外之人於審判外陳述之證據
    能力，檢察官與上訴人即被告吳震宇及其辯護人均無爭執（
    本院卷第103、151頁），迄於本院言詞辯論終結時，復未聲
    明異議，經本院審認結果，上開證據均無違法取得或證明力
    明顯偏低之瑕疵，以之作為證據應屬適當，依刑事訴訟法第
    159條之5之規定，認有證據能力。
  ㈡本判決下列認定事實所引用之非供述證據，並無證據證明係
    公務員違背法定程序取得之證據，且與本件待證事實具有自
    然之關聯性，均得作為證據。
二、認定犯罪事實所憑證據及理由：
  ㈠按安非他命係屬毒品危害防制條例第2條第2項第2款所列之第
    二級毒品，甲基安非他命則屬同條項款附表所載之相類製品
    ，依行政院衛生署管制藥品管理局之相關函釋，二者雖多為
    硫酸鹽或鹽酸鹽，可溶於水，為白色、略帶苦味之結晶，但
    使用劑量及致死劑量，仍屬有別，且目前國內發現者似都為
    甲基安非他命之鹽酸鹽，則安非他命與甲基安非他命，係毒
    性有差別之第二級毒品。雖被告及證人陳志良迭將「甲基安
    非他命」稱為「安非他命」，惟此僅係一般口語習用之稱呼
    ，現時國內施用毒品者施用之安非他命類藥物，實以「甲基
    安非他命」為常，鮮有為「安非他命」者，可認本案被告及
    證人陳志良所稱之「安非他命」乃「甲基安非他命」，先予
    敘明。
  ㈡事實欄二㈠部分，訊據被告吳震宇於本院審理中坦承不諱（本
    院卷第150～155頁），核與證人陳志良於警詢、偵查及原審
    審理中證述內容相符（偵字第1711號卷第105～107、125～127
    、157～167頁、原審卷第188～190、192頁）。又被告（下稱A
    ）於107年9月11日19時2分52秒，持用門號0000000000號行
    動電話撥打陳志良（下稱B）持用之門號0000000000號行動
    電話，通話內容為「B：喂。A：喂，我小吳。B：挖阿呆啦
    ，你在哪裡。A：在朋友家。B：要找你聊天。A：聊什麼。B
    ：你想勒，找你聊天，幫忙一下，聊我自己工作那個。A：
    到我姐那邊好了。B：現在嗎。A：等一下吧。B：多久，不
    要太久ㄟ。A：好。B：我會跟阿姐講不會讓你困擾到。A：好
    。」等情，有通訊監察譯文在卷可查（偵字第1711號卷第11
    3頁）。復有被告持用之門號0000000000號於107年9月10、1
    1日之基地台位置資料（本院卷第129～134頁）、Google地圖
    及街景資料（本院卷第135～141頁）及被告持用之門號00000
    00000號SIM卡1枚扣案可佐，足認被告之自白與事實相符，
    應可採信。
  ㈢事實欄二㈡部分，訊據被告吳震宇於本院審理中坦承不諱（本
    院卷第150～155頁），核與證人陳志良於警詢、偵查及原審
    審理中證述內容相符（偵字第1711號卷第105～109、127、12
    9、159～161頁、原審卷第190～191、195～196頁），且證人陳
    志良於警、偵訊時證稱在現場有說還要買，但該人叫我等，
    因他身上沒有東西等語（偵字第1711號卷第127、159頁）。
    復有被告與證人陳志良之通信監察譯文：「
  ⒈107年9月11日19時21分38秒，被告持用0000000000號行動電
    話門號，撥打予陳志良持用之0000000000號行動電話門號，
    通話內容為「B：喂。A：喂，我姐阿沒在基隆ㄟ。B：怎辦。
    A：那要約在哪裡見面。B：你人在哪裡，大約在哪裡。A：
    我人…。B：還是你可以來老大公廟這。A：可以，老大公廟
    的哪裡。B：全家。A：好。B：你到了打給我。A：好。」
  ⒉107年9月11日19時21分44秒，被告持用0000000000號行動電
    話門號，撥打予陳志良持用之0000000000號行動電話門號，
    通話內容為「B：等我一下。A：好。」
  ⒊107年9月11日19時44分3秒，被告持用0000000000號行動電話
    門號，撥打予陳志良持用之0000000000號行動電話門號，通
    話內容為「B：喂。A：喂，你在哪裡。B：呆哥下去了，你
    在全家那等。A：好。」
  ⒋107年9月11日20時12分5秒，被告持用0000000000號行動電話
    門號，撥打予陳志良持用之0000000000號行動電話門號，通
    話內容為「A：喂喂喂。B：安納供。A：剛剛那個報錯、報
    錯。B：嘿。A：是5。B：沒關係，你看剛講的是怎樣。A：5
    ,000啦。B：挖災啦。」
  ⒌107年9月11日20時15分58秒，被告持用0000000000號行動電
    話門號，撥打予陳志良持用之0000000000號行動電話門號，
    通話內容為「B：喂。A：我剛手機沒電了，我們剛剛在講的
    那個。B：我聽得懂你的意思。A：他報錯了給我。B：挖災
    ，沒關係，看看怎樣，明天順便。A：我跟他說看看。B：你
    問他看看，看好不好。A：好。」等語在卷可佐（毒偵字第1
    711號卷第113～114頁），足證證人陳志良於事實欄二㈠向被
    告購得甲基安非他命後，因覺數量太少，故向到場之人（按
    「偉傑」）表示欲再購買1公克甲基安非他命，被告應允後
    ，隨即向藥頭詢價並向陳志良報價，旋又於同（11）日20時
    12分、20時15分，以行動電話向陳志良表示剛才報錯價，正
    確價格應為1公克甲基安非他命5,000元之事實。
  ㈣至事實欄二㈡部分，證人陳志良雖證稱於107年9月11日19時50
    分許，在基隆市安樂區安樂路1段老大公廟前全家便利超商
    旁之娃娃機店，將5,000元價金交付被告，嗣於107年9月13
    日18時許，在基隆市仁愛區曲水街之土地公廟旁，取得被告
    交付之1包1公克甲基安非他命等語，檢察官並因此認定被告
    係販賣甲基安非他命既遂。惟如陳志良於107年9月11日19時
    44分3秒（即上述⒊通訊監察譯文）通話後，在基隆市安樂區
    安樂路1段老大公廟前全家便利超商旁之娃娃機店，將5,000
    元價金交付被告，則被告何需於同日20時12分5秒、20時15
    分58秒（即上述⒋⒌通訊監察譯文），二度撥打電話予陳志良
    表示先前報錯價，更正正確價格應為5,000元？足見證人陳
    志良證稱已交付5,000元價金予被告，被告有交付1公克甲基
    安非他命乙節，尚有可疑，無法採信，依罪疑唯有利被告之
    原則，自難遽認被告與陳志良本次甲基安非他命交易業已完
    成。又按犯罪為侵害法益之行為，行為人是否已著手於犯罪
    之行為，自應就行為人主觀犯意及客觀行為綜合判斷，如依
    行為人對於犯罪之認識，已開始實行與犯罪構成要件有必要
    關聯性之行為，而該行為對於法律所保護之法益形成直接危
    險時，即屬犯罪之著手行為。就販賣毒品而言，如販毒者已
    進行兜售，或與購毒者為毒品買賣之磋商，均已對禁止販賣
    毒品所欲保護之法益形成直接而密切之危險，應認為已著手
    於毒品之販賣行為（最高法院106年度台上字第4168號判決
    參照）；犯罪之著手，係指行為人為實現犯意而開始實行犯
    罪構成要件之行為而言。販賣毒品罪之販賣者就買賣毒品之
    重要內容向對方有所表示時，即可認為已經著手販賣毒品之
    實行。是以，凡基於販賣毒品營利之犯意，與他人接洽聯繫
    販賣毒品之種類、數量、價格、交易時間、地點等相關事宜
    ，或向他人兜售毒品，即已著手實行販賣毒品之構成要件行
    為，縱嗣後未能完成買賣，仍應負販賣毒品未遂刑責（最高
    法院104年度台上字第3246號、104年度台上字第2408號判決
    參照）。本次依上開認定，陳志良於事實欄二㈠向被告購得
    甲基安非他命後，因覺數量太少，當場向「偉傑」表示欲再
    購買1公克甲基安非他命，經「偉傑」告知被告上情後，被
    告隨即向藥頭詢價並向陳志良報價，旋又於同（11）日20時
    12分、20時15分，以行動電話向陳志良表示報錯價，正確價
    格應為1公克甲基安非他命5,000元，顯見被告除著手與陳志
    良進行買賣磋商外，更已就毒品交易之種類、數量、價格等
    相關事宜，與陳志良達成合意或初步共識，而著手於販賣行
    為，此不因被告是否確實取得毒品在先而有不同，被告所為
    自應論以販賣甲基安非他命未遂。
  ㈤按一般民眾均知政府對毒品之查禁森嚴，重罰不予寬貸，衡
    情倘非有利可圖，絕無平白甘冒被嚴查重罰之高度風險之理
    ，從而，舉凡其有償交易，除足反證其確係另基於某種非營
    利本意之關係外，尚難因無法查悉其販入價格，作為是否高
    價賣出之比較，諉無營利之意思阻卻販賣犯行之追訴。查證
    人陳志良於偵查中證稱：與被告沒有特殊交情，只有買藥時
    才找吳震宇等語（偵字第1711號卷第167頁），則衡情被告
    與「偉傑」倘無從中賺取差價、量差或投機貪圖小利，實無
    甘冒重典奔波取拿並交付毒品或積極聯絡上游並向陳志良報
    價、更正報價之理，足認被告販賣或著手販賣甲基安非他命
    均確具有營利意圖甚明。
  ㈥綜上，本案事證明確，被告犯行均堪以認定，應依法論科。
    。
三、論罪：
  ㈠核被告就事實欄二㈠所為，係犯毒品危害防制條例第4條第2項
    之販賣第二級毒品罪；就事實欄二㈡所為，係犯毒品危害防
    制條例第4條第6項、第2項之販賣第二級毒品未遂罪。又被
    告於事實欄二㈠，因販賣而持有第二級毒品甲基安非他命之
    低度行為，應為其販賣第二級毒品甲基安非他命之高度行為
    所吸收，不另論罪（被告於事實欄二㈡，無證據足認其已取
    得而持有甲基安非他命）。公訴意旨認被告就事實欄二㈡所
    為係涉犯毒品危害防制條例第4條第2項之販賣第二級毒品既
    遂罪嫌，容有未洽，惟因適用之法條均為毒品危害防制條例
    第4條，僅行為態樣有既遂、未遂之分，自無庸變更起訴法
    條（最高法院101年度台上字第3805號判決要旨參照）。
  ㈡被告與「偉傑」間，就上開2次犯行有犯意聯絡及行為分擔，
    為共同正犯。
  ㈢被告所犯2罪，犯意各別，行為互殊，應予分論併罰。
  ㈣被告有事實欄一所載犯罪科刑及執行情形，有本院被告前案
    紀錄表在卷可查，其於受徒刑之執行完畢後，5年以內故意
    再犯本件有期徒刑以上之2罪，均應依刑法第47條第1項之規
    定論以累犯。考量被告甫於107年9月2日因販賣及施用毒品
    案經執行完畢，竟於執行完畢後不過數日，即再犯本件同質
    性、同類型案件，足見其對刑罰之反應力薄弱，且具有特別
    惡性，爰參諸司法院釋字第775號解釋之意旨，認均應依法
    加重其最低本刑，惟因販賣第二級毒品罪之法定本刑為「無
    期徒刑」部分，依刑法第65條第1項之規定不得加重，故僅
    就販賣第二級毒品罪之法定本刑為「7年以上有期徒刑」及
    「併科罰金」部分加重其刑。
  ㈤被告就事實欄二㈡已著手於販賣行為而未遂，爰依刑法第25條
    第2項之規定減輕其刑，且依法先加後減（無期徒刑部分不
    得加重）。
  ㈥按毒品危害防制條例第17條第2項規定：「犯第四條至第八條
    之罪於偵查及審判中均自白者，減輕其刑。」所稱於偵查及
    審判中自白，係指被告對於構成犯罪要件之事實向職司偵查
    、審判之公務員坦白陳述而言。苟被告於偵查及審判中均曾
    自白，即應依上開規定減輕其刑，並不以始終自白為必要，
    縱自白之前、後，有否認之辯詞，亦不影響已自白之效力（
    最高法院106年度台上字第402號判決意旨參照）。本案被告
    雖於原審審理中否認犯行，惟曾於偵查中自白犯罪（偵字第
    1711號卷第93、94頁），復於本院審理中亦坦承犯行（本院
    卷第150頁），依前說明，爰就所犯2罪均依毒品危害防制條
    例第17條第2項之規定減輕其刑，並就販賣未遂部分遞減之
    。
  ㈦按得依刑法第59條酌量減輕其刑者，必須犯罪另有特殊之原
    因與環境等情，在客觀上足以引起一般同情，認為即予宣告
    法定最低度刑期猶嫌過重者，始有其適用；如別有法定減輕
    之事由，先依法定減輕事由減輕其刑後，科以最低刑度，猶
    嫌過重時，始得為之（最高法院105年度台上字第1399號、1
    05年度台上字第1302號判決參照）；至於犯罪之動機、犯罪
    之手段或犯罪後之態度等情狀，僅可為法定刑內從輕科刑之
    標準，不得據為酌量減輕之理由，且刑法第59條原規定：「
    犯罪之情狀可憫恕者，得酌量減輕其刑。」於94年間修正為
    ：「犯罪之情狀顯可憫恕，認科以最低度刑仍嫌過重者，得
    酌量減輕其刑。」其修正理由第1點表明：「現行第59條在
    實務上多從寬適用，為防止酌減其刑之濫用，自應嚴定其適
    用之條件，以免法定刑形同虛設，破壞罪刑法定原則。」足
    見立法者透過修法以規範法院從嚴適用刑法第59條（最高法
    院105年度台上字第253號判決參照）。本案被告雖以其販賣
    甲基安非他命數量尚少，對象單一，請求依刑法第59條酌減
    其刑云云。然本院考量被告甫因販賣及施用毒品案經執行完
    畢，竟於其後數日，即再犯本件犯行。且毒品戕害國民健康
    至鉅，販賣之行為情節尤重，更應嚴加非難，所為實乃法所
    不容而應以予厲禁。又被告犯後於原審及本院準備程序中均
    否認犯行，態度反覆，加以被告在短時間內2次販賣或著手
    販賣甲基安非他命，顯無視國家對於杜絕毒品犯罪之禁令，
    復考量被告上開2次犯行，均已依毒品危害防制條例第17條
    第2項之規定減輕其刑，未遂部分，更遞減輕其刑，則於依
    法減刑後，已無過重之情況。是就被告之量刑不致產生輕重
    失衡或減至法定最低刑度猶屬過重或刑罰過苛之虞，況被告
    犯本件販毒罪行，既非迫於貧病飢寒，尚無客觀上足以引起
    一般同情之特殊原因與環境，故尚難認被告有何可堪憫恕即
    科以最低度刑仍嫌過重之情，辯護人此部分所陳，均尚屬無
    據，附此敘明。
四、撤銷改判之理由：
  ㈠原審因予論罪科刑，固非無見，惟查：
  ⒈原判決認被告係自己與陳志良交易甲基安非他命云云。惟本
    案實係被告與「偉傑」共同販賣甲基安非他命，此除被告於
    本院審理中供述係「偉傑」去陳志良交易等語（本院卷第15
    9、160頁），及證人陳志良於原審審理時證稱：我到達基隆
    市仁愛區曲水街土地公廟旁後，以LINE聯絡被告，接著是由
    一個不知名的男子把毒品交給我，我交1,500元等語（原審
    卷第171、172頁）外，另依被告持用之門號0000000000號行
    動電話於107年9月11日之基地台位置資料顯示（本院卷第12
    9～134頁），被告於該日19時2分與陳志良聯絡時，其基地台
    位置在基隆市○○區○○路000號。而約3分鐘後，被告與陳志良
    之交易地點則為基隆市仁愛區曲水街土地公廟旁，業經本院
    認定如前，則以被告與陳志良之電話聯絡的位置與交易地點
    之距離觀之（依Google地圖及街景資料所示，需時9至11分
    鐘，本院卷第135頁），被告不可能於電話聯絡後3分鐘內抵
    達交易地點，足見被告稱係通知「偉傑」與陳志良交易等情
    屬實，是被告應係與「偉傑」共同為本件2次犯行，原判決
    所認定被告係單獨為之，容有錯誤。
  ⒉再被告於原審固否認犯行，惟於本院審理中業已自白，則有
    毒品危害防制條例第17條第2項之適用，此為原判決未及審
    酌。
  ⒊另就沒收部分，就事實欄二㈠之犯罪所得現金1,500元，被告
    稱係「偉傑」向陳志良收取後未交給伊，且無積極事證足認
    被告已從該價金中有取走或實際分得任何款項之情，故本院
    不予對被告就犯罪所得宣告沒收。原判決因認該次係被告親
    自與陳志良交易，故對被告予以宣告沒收，亦有未洽。被告
    上訴請求依刑法第59條規定酌減其刑，固無理由，惟請求依
    毒品危害防制條例第17條第2項規定減輕其刑，則屬有據，
    且原判決有如上可議之處，自應由本院撤銷改判。
  ㈡爰審酌被告明知甲基安非他命係戕害人類身心健康之物，竟
    無視國家對於杜絕毒品犯罪之禁令，仍販賣或著手販賣甲基
    安非他命予他人，助長社會上施用毒品之不良風氣，影響社
    會治安，所為應予非難，又被告犯後終能坦承犯行，尚見悔
    意，兼衡其販賣或著手販賣之甲基安非他命對象僅陳志良，
    價量非鉅，及其自述教育程度國中畢業、家境勉持（偵字第
    1711號卷第15頁）等一切情狀，分別量處如主文第2項所示
    之刑，並定其應執行刑，以資儆懲。
五、沒收：
  ㈠扣案之門號0000000000號SIM卡1枚，係被告本案2次犯行所用
    之物，業據所述，應依毒品危害防制條例第19條第1項之規
    定，不問屬於被告與否，沒收之。
  ㈡被告用以與陳志良聯繫販毒使用之不詳廠牌行動電話1支，雖
    未扣案，然無證據證明業已滅失，依毒品危害防制條例第19
    條第1項之規定，不問屬於被告與否，則應依刑法第38條第4
    項之規定，諭知於全部或一部不能沒收或不宜執行沒收時，
    追徵其價額。
  ㈢按犯罪所得財物之沒收追繳，往昔固採共犯（指共同正犯）
    連帶說。惟就刑事處罰而言，「連帶」本具有「連坐」之性
    質。在民事上，連帶債務之成立，除當事人明示外，必須法
    律有規定者為限（民法第272條參照）。而沒收兼具刑罰與
    保安處分之性質，以剝奪人民之財產權為內容，係對於人民
    基本權所為之干預，自應受法律保留原則之限制。共同實行
    犯罪行為之人，基於責任共同原則，固應就全部犯罪結果負
    其責任，但因其等組織分工及有無不法所得，未必盡同，特
    別是集團性或重大經濟、貪污犯罪，彼此間犯罪所得分配懸
    殊，其分配較少甚或未受分配之人，如仍應就全部犯罪所得
    負連帶沒收追繳之責，超過其個人所得之剝奪，無異代替其
    他參與者承擔刑罰，違反罪刑法定原則、個人責任原則以及
    罪責相當原則。此與司法院院字第2024號解釋側重在填補損
    害而應負連帶返還之責任並不相同。故共同犯罪所得財物之
    追繳、沒收或追徵，應就各人所分得之財物為之（最高法院
    105年度台上字第251號判決意旨參照）。本件事實欄二㈠之
    販賣甲基安非他命所得1,500元係由「偉傑」收取，且無積
    極事證足認被告已從該價金中有取走或實際分得任何款項之
    情，依上說明，無從對被告宣告沒收，併此敘明。
據上論斷，應依刑事訴訟法第369條第1項前段、第364條、第299
條第1項前段，毒品危害防制條例第4條第2項、第6項、第19條第
1項，刑法第11條、第47條第1項、第25條第2項、第38條第4項、
第51條第5款，判決如主文。
本案經檢察官邱耀德提起公訴，檢察官李嘉明到庭執行職務。
中　　華　　民　　國　 108　　年　　12　　月　　18　　日
            刑事第十二庭  審判長法　官  廖紋妤
                                法　官  紀凱峰
                                法　官  張育彰
以上正本證明與原本無異。
如不服本判決，應於收受送達後10日內向本院提出上訴書狀，其
未敘述上訴之理由者並得於提起上訴後10日內向本院補提理由書
（均須按他造當事人之人數附繕本）「切勿逕送上級法院」。
                                書記官  黃璽儒
中　　華　　民　　國　 108　　年　　12　　月　　18　　日
附錄：本案論罪科刑法條全文
毒品危害防制條例第4條
製造、運輸、販賣第一級毒品者，處死刑或無期徒刑；處無期徒
刑者，得併科新臺幣2千萬元以下罰金。
製造、運輸、販賣第二級毒品者，處無期徒刑或7年以上有期徒
刑，得併科新臺幣1千萬元以下罰金。
製造、運輸、販賣第三級毒品者，處7年以上有期徒刑，得併科
新臺幣7百萬元以下罰金。
製造、運輸、販賣第四級毒品者，處5年以上12年以下有期徒刑
，得併科新臺幣3百萬元以下罰金。
製造、運輸、販賣專供製造或施用毒品之器具者，處1年以上7年
以下有期徒刑，得併科新臺幣1百萬元以下罰金。
前五項之未遂犯罰之。